---
title: "Condicionales en R"
format:
    revealjs:
        theme:  white  
---

## Objetivo

Introducir la lógica condicional en R



## ¿Qué es un condicional?



Un condicional permite que un programa tome decisiones según si una condición lógica es verdadera (TRUE) o falsa (FALSE).​
 Esto se hace principalmente con las estructuras if, else if, y else.




## 1.  Estructura básica: **if**
<br>

. . .

```{r}
#| eval: false
#| echo: true
if(condición){
    # Código que se ejecuta si la condición es TRUE
}
```

. . .


<br>
```{r}
#| eval: true
#| echo: true
edad = 18

if (edad >= 18) {
  print("Eres mayor de edad")
}

```


## 2. Estructura con else
**Sintaxis**


. . .

```{r}
#| eval: false
#| echo: true

if (condición) {
  # código si la condición es TRUE
} else {
  # código si la condición es FALSE
}

```



<br>

**Ejemplo**


```{r}
#| eval: true
#| echo: true
edad <- 16

if (edad >= 18) {
  print("Eres mayor de edad")
} else {
  print("Eres menor de edad")
}

```



## 3. Estructura con else if (más de dos condiciones)
```{r}
#| eval: false
#| echo: true
if (cond1) {
  # si cond1 es TRUE
} else if (cond2) {
  # si cond1 es FALSE pero cond2 es TRUE
} else {
  # si ninguna se cumple
}
```
. . .
```{r}
#| echo: true
#| eval: false

nota <- 5.8

if (nota >= 6.0) {
  print("Excelente")
} else if (nota >= 4.0) {
  print("Aprobado")
} else {
  print("Reprobado")
}

```
 . . .
```{r}
#| echo: false
#| eval: true

nota <- 5.8
if (nota >= 6.0) {
  print("Excelente")
} else if (nota >= 4.0) {
  print("Aprobado")
} else {
  print("Reprobado")
}
```

## Actividad
- Descargar archivo condicionales.ipynb de github kenyer317.​

- Renombrar archivo condicionales-nombre-apellido.ipynb.​

- Editar en Jupyter​

- Guardar en OneDrive carpeta tecnología/análisis de datos en R.


### ciclos
```{r}
#| eval: false
#| echo: true

while (condición) {
  # Código que se repetirá mientras  la condición sea TRUE
}

```
